【裁判字號】    92,易,819
【裁判日期】    900526
【裁判案由】    毒品危害防制條例
【裁判全文】
臺灣臺中地方法院刑事判決                          九十二年度易字第八一九號
    公  訴  人  臺灣臺中地方法院檢察署檢察官
    被      告  甲○○
右列被告因違反毒品危害防制條例案件，經檢察官提起公訴（九十二年度毒偵字第五
四號），本院判決如左：
    主  文
甲○○施用第二級毒品，累犯，處有期徒刑肆月，如易科罰金，以參佰元折算壹日。
    事  實
一、甲○○前因違反肅清煙毒條例、槍砲彈藥刀械管制條例、麻醉藥品管理條例、藥
    事法等案件，經臺灣高等法院臺中分院定執行刑為有期徒刑四年五月確定，於民
    國八十七年二月二十八日假釋期滿未經撤銷假釋以已執行論。又因施用毒品案件
    ，經觀察、勒戒後，認無繼續施用毒品之傾向，由臺灣高等法院臺中分院於八十
    七年七月二十一日，以八十七年度上訴字第九五二號為免刑判決（起訴書誤載為
    不起訴處分），嗣告確定；甲○○於前案判決確定後五年內，復因施用毒品案件
    ，經觀察、勒戒結果，認有繼續施用毒品之傾向，由檢察官聲請強制戒治及提起
    公訴，經本院以九十年度毒聲字第二八三五號裁定令入戒治處所施以強制戒治一
    年，並於九十年六月二十九日，以九十年度訴字第一四一二號判處有期徒刑一年
    四月，嗣告確定。竟仍不知戒絕，於停止戒治交付保護管束期間，連續施用第一
    級毒品海洛因，經本院於九十一年五月十三日，以九十一年度毒聲字第一三三四
    號裁定撤銷停止戒治，令入戒治處所施以強制戒治（該案嗣經本院於九十一年九
    月二十日，以九十一年度訴字第一三九四號判處有期徒刑一年四月）。詎甲○○
    非但未到案執行強制戒治，反而另行起意，於九十一年八月二十二日晚間十時三
    十分許，在臺中市○○路與健行路旁之車內，以置於鋁箔紙上點燃吸食之方式，
    施用第二級毒品甲基安非他命一次。嗣於同日晚間十一時許，在臺中市○○路與
    健行路口為警查獲〔另扣得與其本案施用甲基安非他命犯行無關之海洛因一包（
    毛重：一點一公克）〕。
二、案經臺灣市警察局第一分局報告臺灣臺中地方法院檢察署檢察官偵查起訴。
    理由
一、右揭犯罪事實，業據被告甲○○於本院審理時坦承不諱（見本院卷第四○、四一
    頁），且被告為警查獲後，經警採尿送驗結果，呈甲基安非他命陽性反應，有臺
    中市衛生局煙毒尿液檢驗成績書附卷可稽（見偵卷第三二頁）。另經本院將被告
    上開尿液送中山醫學大學附設醫院藥物濫用檢測中心，以氣相層析質譜儀確認結
    果，甲基安非他命檢測值高達二二六五ｎｇ＼ｍｌ，遠超過最低可檢濃度之六○
    ｎｇ＼ｍｌ，有該中心出具之尿液檢驗報告在卷可參（見本院卷第二九頁），足
    見被告自白與事實相符。本件事證明確，被告犯行堪以認定。至前開檢驗報告關
    於甲基安非他命檢驗結果雖記載為陰性，然經本院以電話詢問該中心，該中心答
    覆：此乃因依照政府公告之標準，送檢尿液必須安非他命檢測值大於二○○ｎｇ
    ＼ｍｌ，且甲基安非他命檢測值大於五○○ｎｇ＼ｍｌ，始得記載為安非他命及
    甲基安非他命陽性；如有其中一項檢測值未逾上開標準，即應記載為安非他命及
    甲基安非他命陰性。而經本院進一步詢問被告尿液甲基安非他命檢測值既高達二
    二六五ｎｇ＼ｍｌ，何以安非他命檢測值會小於六○ｎｇ＼ｍｌ，該中心答覆：
    因甲基安非他命於人體內會代謝成安非他命，可能是被告施用甲基安非他命時間
    與驗尿時間相距甚短，甲基安非他命未及代謝成安非他命所致，有本院電話紀錄
    附卷可憑，此與前揭所述被告係於九十一年八月二十二日晚間十時三十分許施用
    甲基安非他命，隨即於同日晚間十一許為警查獲採尿送驗之情相吻合，自無從執
    該尿液檢驗報告而為被告未施用甲基安非他命之認定，併予敘明
二、被告因施用毒品案件，經觀察、勒戒後，認無繼續施用毒品之傾向，由臺灣高等
    法院臺中分院於八十七年七月二十一日，以八十七年度上訴字第九五二號為免刑
    判決，嗣告確定；復於前案判決確定後五年內，因施用毒品案件，經觀察、勒戒
    結果，認有繼續施用毒品之傾向，由檢察官聲請強制戒治及提起公訴，經本院以
    九十年度毒聲字第二八三五號裁定令入戒治處所施以強制戒治一年，並於九十年
    六月二十九日，以九十年度訴字第一四一二號判處有期徒刑一年四月，嗣告確定
    ；再於停止戒治交付保護管束期間，連續施用海洛因，經本院於九十一年五月十
    三日，以九十一年度毒聲字第一三三四號裁定撤銷停止戒治，令入戒治處所施以
    強制戒治，並於九十一年九月二十日，以九十一年度訴字第一三九四號判處有期
    徒刑一年四月，有上開刑事裁定、刑事判決及臺灣高等法院被告全國前案紀錄表
    附卷可考（見偵卷第一二、一三頁，本院卷第五至一五、一八、一九頁）。被告
    三犯以上施用毒品，依法應予論科。
三、核被告所為，係犯毒品危害防制條例第十條第二項之施用第二級毒品罪。其因施
    用而持有甲基安非他命之低度行為，為施用之高度行為所吸收，不另論罪。被告
    前因違反肅清煙毒條例、槍砲彈藥刀械管制條例、麻醉藥品管理條例、藥事法等
    案件，經臺灣高等法院臺中分院定執行刑為有期徒刑四年五月確定，於八十七年
    二月二十八日假釋期滿未經撤銷假釋以已執行論，有前述臺灣高等法院被告全國
    前案紀錄表在卷可憑，其於有期徒刑執行完畢五年內再犯本件有期徒刑以上之罪
    ，為累犯，應依法加重其刑。爰審酌被告前因施用毒品案件，業經強制戒治及法
    院判刑確定，不思力求上進擺脫毒品陰影，反另行起意施用毒品，顯見其毒癮甚
    深，施用毒品除戕害自身健康外，併對社會秩序產生不良影響，偵查中及本院調
    查時均否認犯行，惟嗣後於本院審理時業已坦認罪行等一切情狀，量處如主文所
    示之刑，並諭知易科罰金之折算標準。另被告為警查獲時所扣得之海洛因一包（
    毛重：一點一公克），因與本案被告施用甲基安非他命犯行核無關連，自無從依
    公訴人聲請而於本案中宣告沒收銷燬。
四、公訴意旨另以：被告甲○○基於施用毒品之概括犯意，於九十一年一月二十九日
    本院裁定停止戒治交付保護管束期間內（於九十一年五月十三日本院裁定撤銷停
    止戒治前），在臺中縣神岡鄉○○街三○號住處，施用安非他命至少一次，而認
    被告此部分亦涉有毒品危害防制條例第十條第二項罪嫌。惟按犯罪事實應依證據
    認定之，無證據不得推定其犯罪事實，刑事訴訟法第一百五十四條定有明文。又
    連續犯之各個行為，本可獨立成立犯罪，祇因犯意概括，法律上以一罪論而已，
    是故各個行為之犯罪事實認定，均須合於證據法則，方屬適法（最高法院八十一
    年度台上字第一四一七號判決意旨參照）。經查：本件起訴書雖記載被告基於概
    括犯意，於停止戒治交付保護管束期間，至少施用安非他命一次，然並未明確記
    載被告各次施用安非他命之時間、地點或起迄日期，訊之被告亦僅承認於九十一
    年八月二十二日晚間十時三十分許，施用甲基安非他命一次之事實，而堅決否認
    有其他施用安非他命之犯行。另經本院調閱臺灣臺中地方法院檢察署九十一年度
    聲撤戒二字第八五號卷宗結果，顯示被告於保護管束期間內之九十一年四月十七
    日，經該署觀護人採尿送驗結果，僅呈鴉片類陽性反應；安非他命類則呈陰性反
    應，有詮昕科技股份有限公司出具之濫用藥物尿液檢驗報告附於該卷第四頁可佐
    。此外，復查無其他積極證據足認被告確有如公訴人所指連續施用安非他命之犯
    行，此部分應屬不能證明被告犯罪，惟公訴意旨既認被告該部分犯行與起訴成罪
    部分有連續犯之裁判上一罪關係，爰不另為無罪之諭知。
據上論斷，應依刑事訴訟法第二百九十九條第一項前段，毒品危害防制條例第十條第
二項，刑法第十一條前段、第四十七條、第四十一條第一項前段，判決如主文。
本案經檢察官洪瑞芬到庭執行職務。
中      華      民      國      九十      年    五    月    二十六      日
                                臺灣臺中地方法院刑事第四庭
                                    審判長法  官  張  靜  琪
                                          法  官  楊  真  明
                                          法  官  羅  智  文
右正本證明與原本無異。
如不服本判決，應於判決送達後十日內向本院提出上訴狀，上訴於臺灣高等法院臺中
分院( 須附繕本 )。
                                          書記官
中      華      民      國      九十      年    五    月    二十八      日
附錄論罪科刑法條
毒品危害防制條例第十條第二項
施用第二級毒品者，處三年以下有期徒刑。


司法院資訊處製作；財團法人民間司法改革基金會備份。
